臺灣桃園地方法院刑事判決　　　　　 95年度交簡上字第186號
上　訴　人
即　被　告　甲○○
上列上訴人因被告公共危險案件，不服本院桃園簡易庭於中華民
國95年10月31日所為之95年度桃交簡字第2587號刑事簡易判決（
聲請簡易判決處刑案號：95年度偵字第18443 號），提起上訴，
本院管轄第二審合議庭判決如下：
    主  文
上訴駁回。
    事  實
一、甲○○於民國92年間曾因公共危險案件，經本院以92年度桃
    交簡字第1054號判處拘役40日確定，於同年10月30日易科罰
    金執行完畢（不構成累犯）。詎仍不知悔改，於95年7 月8
    日晚上9 時至10時45分許，在桃園縣大溪鎮其胞姐住處與友
    人共飲啤酒後，明知服用酒類後，其吐氣所含酒精成分超過
    每公升0.25毫克以上者，不得駕駛動力交通工具，而飲酒後
    導致其注意力減低、反應能力變慢，若仍駕車行駛於道路上
    ，隨時有致他人死、傷之危險，而當時其已處於不能安全駕
    駛動力交通工具之狀態，竟仍於同日晚上10時45分許，駕駛
    車牌號碼LH-4153 號自用小客車離開上開處所，於同日晚上
    10時50分許，甲○○駕駛上開自用小客車行經桃園縣大溪鎮
    ○○路與信義路口時，因不勝酒力而追撞前方由張銘聰所駕
    駛之車號7D-9918 號自用小客車，經警據報前往處理，並當
    場對甲○○施以呼氣酒精濃度測試，測得其呼氣所含酒精濃
    度高達每公升1.29毫克，而查獲上情。
二、案經桃園縣政府警察局大溪分局報請臺灣桃園地方法院檢察
    署檢察官偵查後聲請簡易判決處刑。
    理  由
一、被告甲○○於警詢：偵查及本院審理中坦承於駕車前飲酒之
    事實不諱，而依照交通部運輸研究所79年8 月對駕駛人行為
    之研究（酒醉駕車對駕駛行為之分析研究）指出，吐氣每公
    升酒精含量0.25毫克等於血液中酒精濃度（Blood Alcohol
    Concentration ，簡稱BAC） 百分之0.05（亦即每100 毫升
    血液中含50毫克酒精），而(一)BAC 到達百分之0.03至百分之
    0.05時，對駕駛能力之影響為：多數駕駛人心境逐漸變幻不
    定、視覺與反應靈敏性減弱、對速度及距離的判斷力差。對
    心理行為之影響為：觀察力逐漸欠缺、心情漸趨輕鬆、自信
    心增加、多話、精神狀態處於陶醉感。(二)BAC 到達百分之0.
    05百分之0.08時，對駕駛能力之影響為：反應遲鈍、駕駛能
    力受損、遲而不決或決而不行。對心理行為之影響為：情緒
    鬆散、感情與行為趨向誇張、肌肉不協調、精神處於興奮狀
    態。(三)BAC 到達百分之0.08至百分之0.15時，對駕駛能力之
    影響為：判斷力嚴重受到影響、體能與精神協調受損、駕駛
    之體能困難增加。對心理行為之影響為：產生情緒異常現象
    、步伐不平穩、言語不清、反應惡劣、記憶及判斷力受損、
    精神處於錯亂狀態。(四)超過百分之0.15，對駕駛能力之影響
    為：視線搖晃、駕駛已進入恍惚狀態、判斷及理解遭到扭曲
    、駕駛不穩定。對心理行為之影響為：意識不明、嘔吐、站
    、走及講話困難、責任感喪失、精神處於麻痺狀態。(五)超過
    百分之0.5 ，對駕駛能力之影響為：無法開車。對心理行為
    之影響為：爛醉如泥、失去知覺可能致死、精神處於昏睡狀
    態。本件被告之酒精濃度測定值已達呼氣每公升1.29毫克，
    此有酒精濃度測試表1 紙在卷可參（見偵卷第25頁），換算
    BAC 值為百分之0.258 ，且被告於查獲、測試或詢問過程中
    ，有語無倫次、多話、泥醉等情事，於車道上蛇行、車身搖
    擺不定、行車緩慢、行車偏移等顯然無法正常駕駛之跡象，
    有刑法第185 條之3 案件測試觀察紀錄表、汽車駕駛人酒後
    生理協調平衡檢測紀錄表各1 紙在卷可參（見偵卷第28頁、
    第29頁），被告顯已達不能安全駕駛之程度。此外，復有桃
    園縣政府警察局舉發違反道路交通管理事件通知單、交通違
    規移至保管車輛通知單、桃園縣政府警察局大溪分局96年1
    月16日溪警分交字第0962010575號函所附呼氣酒精測試器檢
    定合格證書附卷可據（見偵查卷第30頁至第31頁、本院卷第
    19頁至第20頁）。足認被告之自白與事實相符，應可採信，
    本件事證明確，其犯行堪以認定，應依法論科。
二、核被告甲○○所為，係犯刑法第185 條之3 之服用酒類不能
    安全駕駛動力交通工具而駕駛罪。原審認被告罪證明確，並
    審酌被告吐氣所含之酒精成分高達每公升1.29毫克，已沈陷
    泥醉之狀態，竟仍毋視其他用路人之安全，猶膽於駕駛自小
    客車上路且進而肇事，對道安之危害非輕，前已曾因酒醉駕
    車之公共危險案件經判處罪刑確定及執行完畢，詎尚不知省
    惕收斂，再犯本件同質之罪，惡性亦重及其犯後態度等情狀
    ，援引刑事訴訟法第449 條第1 項前段（漏列第3 項）、第
    454 條第2 項，刑法第185 條之3 、第41條第1 項前段、刑
    法第1 條之1 （漏列第1 項、第2 項但書）規定，量處被告
    有期徒刑3 月，如易科罰金，以新臺幣2,000 元折算1 日，
    經核認事用法均無違誤，量刑亦稱妥適。本件被告上訴意旨
    認量刑過重，為無理由，應予駁回。
據上論斷，應依刑事訴訟法第455 條之1 第3 項、第368 條，判
決如主文。
本案經檢察官姚重珍到庭執行職務。
中　　華　　民　　國　　96　　年　　2 　　月　　27　　日
                  交通法庭    審判長法  官  曾淑華
                                    法  官  黃梅淑
                                    法　官　朱美璘
以上正本證明與原本無異
不得上訴
                                    書記官　谷貞豫
中　　華　　民　　國　　96　　年　　3 　　月　　 1　　日
附錄本案論罪科刑法條：
中華民國刑法第185條之3
（重大違背義務致交通危險罪）
服用毒品、麻醉藥品、酒類或其他相類之物，不能安全駕駛動力
交通工具
而駕駛者，處 1 年以下有期徒刑、拘役或 3 萬元以下罰金。
